【裁判字號】    98,抗,517
【裁判日期】    981109
【裁判案由】    聲明異議
【裁判全文】
臺灣高等法院臺中分院民事裁定           98年度抗字第517號
抗  告  人  甲○○
            丙○○
            丁○○
            何慶松
            乙○○○
相  對  人  戊○○
抗告人因與相對人李文才間因聲明異議事件，對於中華民國98年
 7月28日台灣南投地方法院98年度事聲字第14號所為裁定提起抗
告，本院裁定如下：
    主  文
抗告駁回。
抗告程序費用由抗告人負擔。
    理  由
一、抗告意旨略以：原法院97年度執更字第2號民國97年6月12日
    執行筆錄所定之執行方法非抗告人之真意，該執行方法第四
    項：「無單據部分，若雙方有意見則不列入」，實已由執行
    法院對兩造合夥財產做實體認定，顯有不當，爰向原法院提
    起異議，請求將此部分撤銷，或將無單據部分先予列入，但
    請求暫緩清算。惟原裁定仍以前開執行程序並非對合夥人就
    合夥財產中之事務有所爭執或異議之實體權利之決定，因而
    駁回抗告人之異議，原裁定顯有矛盾云云，為此請求廢棄原
    裁定。
二、經查：本件兩造間請求清算合夥事件，經台灣台中地方法院
    81年度訴字第1121號判決、本院84年度上更(一)字第36號判決
    、最高法院86年度台上字第1694號裁定，為相對人勝訴裁判
    ，命抗告人應與相對人就兩造暨其被繼承人何震鈴以抗告人
    乙○○○名義於65年 4月12日所簽訂購買南投縣草屯鎮○○
    段（現改編為建興段） 65-1地號、65-6地號、65-29地號、
    65-30地號、65-31地號等五筆土地建屋出售之合夥事業履行
    清算確定在案。相對人以之為執行名義聲請台灣南投地方法
    院（下稱執行法院）對抗告人續行強制執行，經執行法院以
    97年度執更字第 2號（下稱系爭執行事件）受理。執行法院
    為促進清算程序之效率並為必要之調查，於97年 6月16日傳
    訊選任之清算人、債權人及債務人，對於系爭執行事件初期
    執行之方法，經債權人、債務人之同意並徵詢清算人之意見
    ，對於系爭合夥之財產、債權、債務、費用等項，分別依當
    次執行程序筆錄所載之四項原則進行其程序，此經本院依職
    權調取本院97年度執更字第 2號卷宗核閱屬實。核上開執行
    程序筆錄所載之四項清算程序進行原則，僅重申法院確定判
    決之效力、兩造不爭執事項之合意簡化程序、符合法定程式
    之原始憑證效力及保留兩造爭執事項之訴訟權能等基本法律
    原則，並無何侵害債務人利益之情事。抗告人認上開執行程
    序筆錄所載關於「無單據部分，若雙方有意見則不列入」之
    清算程序進行原則係對兩造合夥財產為實體認定，顯有誤會
    。且按「合夥清算程序，應由清算人了結現務、收取債權、
    清償債務、返還出資及分配賸餘財產，是在合夥清算程序中
    ，倘清算人或合夥人就合夥清算中之事務有所爭執或異議，
    而無以認定或解決時，自應由清算人或對清算人就其各個爭
    議為訴訟解決，待其訴訟結果再續行清算程序」、「倘有實
    體爭執事項有待訴訟判斷認定者，亦得待獲得確定判決後行
    執行程序」，最高法院95年度台上字第61號判決、97年度台
    抗字第 196裁定意旨足資參照；是以，系爭執行事件之上開
    執行程序，並非對於合夥人就合夥清算中之事務有所爭執或
    異議之實體權利之決定。況抗告人主張兩造有爭執之「無單
    據部分」應「暫緩清算」，依上開最高法院裁判意旨即屬應
    由兩造另為訴訟解決後待其訴訟結果續行清算程序之部分，
    亦為上開執行程序筆錄所載之第一項清算程序進行原則所指
    出之「依判決內容列入清算」之意旨。原法院本此見解駁回
    抗告人之異議，經核並無違誤。抗告論旨，指摘原裁定為不
    當，為無理由。
三、據上論結，本件抗告為無理由，依強制執行法第30條之 1，
    民事訴訟法第 495條之1第1項、第449條第1項、第95條、第
    78 條，裁定如主文。
中    華    民    國    98    年    11    月     9    日
              民事第三庭    審判長法  官  陳照德
                                  法  官  朱樑
                                  法  官  李平勳
以上正本係照原本作成。
再為抗告應以適用法規顯有錯誤為理由，如提起再抗告者應於裁
定送達後10日內向本院提出抗告理由狀（須按照他造人數附具繕
本）並繳納抗告裁判費新臺幣1000元，同時委任律師或具有律師
資格之關係人為代理人。
                                  書記官  江丞晏
中    華    民    國    98    年    11    月     9    日


司法院資訊處製作；財團法人民間司法改革基金會備份。
